臺灣板橋地方法院刑事判決　　　　　 99年度交簡上字第285號
上　訴　人　臺灣板橋地方法院檢察署檢察官
被　　　告　候嘉鴻原名候金喜.
輔　佐　人　候梅珊
即被告之女
上列上訴人因被告業務過失傷害案件，不服本院99年度交簡字第
3958號中華民國99年10月3 日第一審刑事簡易判決（聲請簡易判
決處刑案號：99年度偵字第16948 號），提起上訴，本院管轄之
第二審合議庭判決如下：
    主      文
上訴駁回。
    事實及理由
一、本案經本院審理結果，認第一審判決以被告候嘉鴻所為係犯
    刑法第284 條第2 項後段之業務過失傷害人致重傷罪，因依
    刑事訴訟法第449 條第1 項前段、第3 項、第454 條第2 項
    ，刑法第284 條第2 項後段、第62條前段、第41條第1 項前
    段，刑法施行法第1 條之1 第1 項、第2 項前段等規定，並
    審酌被告駕駛營業自小客車，變換車道未注意車前狀況，過
    失程度非輕，兼衡告訴人所受傷害及被告尚未與告訴人達成
    和解等一切情狀，量處有期徒刑5 月，並諭知如易科罰金之
    折算標準，其認事用法及量刑均屬妥適，應予維持，併引用
    原審判決書所載之事實及理由、證據（如附件）。
二、檢察官雖循告訴人王葉寶珠之請求提起上訴，其上訴意旨略
    以：本件被告候嘉鴻雖於肇事後於現場等候並坦承肇事，然
    其肇事後對於被害人所造成的嚴重傷害，事發迄今均避不見
    面，亦未向告訴人致歉，犯後態度顯然不佳，且告訴人受傷
    迄今造成告訴人身體殘障及全身神經受傷疼痛，致告訴人一
    度尋短，另因告訴人傷勢導致家庭經濟負擔變重，造成全家
    心理及精神上莫大的壓力，原審僅量處有期徒刑5 月，尚嫌
    過輕，請求撤銷原判決，更為適當之判決等語；然按關於刑
    之量定，係實體法上賦予法院得為自由裁量之事項，倘其未
    有逾越法律所規定之範圍，或濫用其權限，即不得任意指摘
    為違法，以為上訴之理由（最高法院75年臺上字第7033號判
    例意旨參照），茲原審量定刑期，已審酌被告各種犯罪情狀
    如上，且具體表明所審酌之各項事由，其量刑並無失出，又
    告訴人因本件車禍事故受傷非微，被告所為甚屬不該，告訴
    人則於原審審理中對被告提起刑事附帶民事訴訟，且經原審
    將本件刑事附帶民事訴訟以裁定移送本院民事庭審理，此有
    本院99年度交重附民字第39號刑事附帶民事訴訟裁定在卷可
    稽，是本件車禍事故所肇生之民事損害賠償責任，刻由本院
    民事庭審理中，而被告於本件車禍事故後，自身則另因腦血
    管疾病合併失語症，導致右側肢體乏力，語言功能受損等情
    ，有亞東紀念醫院民國99年4 月9 日出具之診斷證明書附卷
    可參，即被告之身體健康、經濟狀況等，於本件車禍事故後
    亦容有困頓之處，其因而未能迅即與告訴人達成和解賠償損
    失，尚非全然無由，亦難因此遽認原審量刑過輕，併此敘明
    ；綜上，原審予以論罪科刑，其認事用法、量刑，並無違誤
    失出，上訴人提起上訴，為無理由，應駁回其上訴。
據上論斷，應依刑事訴訟法第455 條之1 第1 項、第3 項、第36
8 條、第373 條，判決如主文。
本案經檢察官高智美到庭執行職務。
中    華    民    國    100   年     1    月    31    日
                  刑事第二十庭審判長法  官   林家賢
                                    法  官   鄧雅心
                                    法  官   陳明偉
上列正本證明與原本無異。
本件不得上訴。
                                    書記官   陳玉心
中    華    民    國    100    年    1    月    31    日
附錄本案論罪科刑法條全文：
中華民國刑法第284條
（過失傷害罪）
因過失傷害人者，處 6 月以下有期徒刑、拘役或 5 百元以下罰
金，致重傷者，處1年以下有期徒刑、拘役或5百元以下罰金。
從事業務之人，因業務上之過失傷害人者，處1 年以下有期徒刑
、拘役或1 千元以下罰金，致重傷者，處3 年以下有期徒刑、拘
役或2 千元以下罰金。